臺灣南投地方法院刑事判決
111年度易字第209號
公  訴  人  臺灣南投地方檢察署檢察官
被      告  邱正大




上列被告因竊盜案件，經檢察官提起公訴（111年度偵字第1090
號），本院判決如下：
    主  文
邱正大犯竊盜罪，累犯，處有期徒刑陸月，如易科罰金，以新臺
幣壹仟元折算壹日。
    事  實
一、邱正大前因竊盜案件為臺灣南投地方檢察署通緝，於民國11
    0 年12月25日經警緝獲，於翌（26）日經檢察官訊問後飭回
    ，邱正大欲返回南投縣竹山鎮居處，於同日17時至18時許間
    ，徒步行經南投縣○○鄉○○村○○路00000號騎樓（下稱案發地
    點），因缺代步工具，竟意圖為自己不法所有，基於竊盜之
    犯意，徒手竊取張芳誌放置在上開騎樓之自行車1 部，得手
    後供己代步之用。嗣經張芳誌發覺失竊後報警，為警於111
    年1 月9 日在竹山國小天橋下尋獲上開自行車（已發還張芳
    誌），並經警方調閱監視器畫面，因而查悉上情。
二、案經張芳誌訴由南投縣政府警察局南投分局報告臺灣南投地
    方檢察署檢察官偵查起訴。
    理  由
一、證據能力：
  ㈠本案以下引用被告邱正大以外之人於審判外所為陳述之供述
    證據，迄本院言詞辯論終結前，檢察官及被告就該等證據之
　　證據能力均未聲明異議，本院審酌該等證據製作時之情況，
    並無違法不當或證明力明顯過低之瑕疵，以之作為證據應屬
    適當，依刑事訴訟法第159 條之5 第2 項之規定，認為均得
    作為證據。
  ㈡其餘認定本案犯罪事實之非供述證據，復無違反法定程序取
    得之情形，亦得作為證據。
二、認定犯罪事實所憑之證據及理由：
　　訊據被告固坦承於案發當日經檢察官訊問後就徒步走回竹山
    居處，警方提示的案發地點附近超商監視器擷取照片中男子
    是自己，且於案發當日17時50分許有至南投縣名間鄉的便利
    超商購買飲料，惟否認有何竊盜之犯行，辯稱不記得有沒有
    騎自行車，有無竊盜應由警方舉證。然查：
  ㈠被告於110 年12月26日經檢察官訊問後先徒步走回竹山居處
    ，有行經案發地點且於案發當日18時50分許有至南投縣名間
    鄉的便利超商購買飲料，而告訴人張芳誌之自行車於110 年
    12月26日17時至18時許間遭竊，經張芳誌報警後於111 年1 
    月9 日在竹山國小天橋下尋獲自行車等情，為被告所不爭執
    ，核與證人張芳誌之證述情節相符（參見警卷第9 頁至13頁
    ），並有查捕逃犯作業查詢報表、南投縣政府警察局南投分
    局新佳派出所認領保管單附卷可稽（見警卷第20頁、第23頁
    ），是此部分之事實可堪認定。
  ㈡另觀之案發地點附近監視器擷取照片，顯示案發當日被告身
    著背心、淺色長袖上衣及黃色雨鞋，於110 年12月26日17時
    19分許先由名間鄉新大巷徒步往名間方向行走，次於同日17
    時43分許徒步進入便利超商購買飲料，復於同日17時56分許
    行徒步行經案發地點後，於下一個路口時隨即變成騎乘告訴
    人之自行車沿彰南路往竹山方向行駛，再比對被告於110 年
    12月25日因竊盜案件經警緝獲之現場照片，被告所穿著之衣
    服、鞋子亦均與110 年12月26日監視器所拍攝相同，此有超
    商監視器影像擷圖、路口監視器影像擷圖、刑案現場照片、
    南投分局南投派出所偵辦張芳誌自行車遭竊案時序表、GOOG
    LE地圖在卷可參（見警卷第24頁至49頁）。　　
  ㈢綜合上開證據所示，本案應係被告於110 年12月25日先因竊
    盜案件經警緝獲，於翌日經檢察官訊問後，本欲徒步返回南
    投縣竹山鎮居處，惟因不耐久走，遂起意竊取告訴人所有的
    自行車以之為代步工具，被告上開所辯，純屬卸責之詞，不
    足採信。本案事證明確，被告竊盜之犯行可以認定，應予依
    法論罪科刑。　　
三、論罪科刑之理由：
  ㈠核被告所為，係犯刑法第320 條第1 項之竊盜罪。
  ㈡被告前於108 年間因竊盜案件，經本院以108 年度易字第191
     號判決判處有期徒刑3 月確定，並於109 年4 月21日徒刑
    易科罰金出監乙情，有臺灣高等法院被告前案紀錄表在卷為
    參。被告於前案之有期徒刑執行完畢後，5 年以內故意再犯
    本案有期徒刑以上之罪，為累犯，酌以前案與本案均為竊盜
    案件、罪質相同，本案距離前案執行完畢時間非久，被告猶
    仍再犯本案之竊盜犯行，顯然惡性不輕、且對刑罰反應力薄
    弱，爰依刑法第47條第1 項規定及大法官釋字第775 號解釋
    意旨加重其刑。　　
  ㈢爰審酌被告已有數次因竊盜案件經法院判處罪刑確定之前案
    紀錄，有上開前案紀錄表在案足佐，竟不知悔改，以不正方
    法竊取他人財物，破壞他人對於財產權之管領支配，行為實
    有不該，兼衡以該輛自行車雖有發還被害人，惟被告仍否認
    犯行且未賠償或與被害人達成和解，高職畢業之智識程度，
    經濟情況貧困之生活狀況，及其犯罪動機、目的、手段、竊
    得之財物價值、犯罪所生危害、犯罪情節等一切情形，量處
    如主文所示之刑，並諭知易科罰金之折算標準。
  ㈣另查被告所竊得之自行車雖為其所有之犯罪所得，但已發還
    被害人，業如前述，足認犯罪所得已經實際合法發還被害人
    ，依法不予宣告沒收或追徵，附此敘明。
據上論斷，應依刑事訴訟法第299 條第1 項前段，判決如主文。
本案經檢察官王晴玲提起公訴及到庭執行職務。
中　　華　　民　　國　　111 　年　　10　　月　　17　　日
        　　　　　　　　　臺灣南投地方法院刑事第五庭    
            　　　　　　　　　法　官　羅子俞
以上正本證明與原本無異。 
如不服本判決，應於收受本判決20日內向本院提出上訴書狀，並
應敘述具體理由，如未敘述上訴理由者，應於上訴期間屆滿後20
日內補提理由書狀於本院（均須依他造當事人之人數附繕本）「
切勿逕送上級法院」。
告訴人或被害人如對於本判決不服者，應具備理由請求檢察官上
訴，其上訴期間之計算係以檢察官收受判決正本之日期為準。
                              書記官  林佩儒
中　　華　　民　　國　　111 　年　　10　　月　　17　　日
附錄本案論罪科刑法條：
中華民國刑法第320條
意圖為自己或第三人不法之所有，而竊取他人之動產者，為竊盜
罪，處5年以下有期徒刑、拘役或50萬元以下罰金。
意圖為自己或第三人不法之利益，而竊佔他人之不動產者，依前
項之規定處斷。
前二項之未遂犯罰之。